【裁判字號】    97,抗,206
【裁判日期】    970428
【裁判案由】    聲請減刑
【裁判全文】
臺灣高等法院高雄分院刑事裁定           97年度抗字第206號
抗告人即
受  刑  人  甲○○
                    (現於臺灣宜蘭監獄執行中)
上列抗告人因聲請減刑案件，不服臺灣澎湖地方法院中華民國97
年3 月13日裁定（97年度聲減字第2 號），提起抗告，本院裁定
如下：
    主  文
原裁定撤銷。
甲○○所犯附表編號2 至7 之犯罪，均減刑詳如附表編號2 至7
所載。其中附表編號2 、3 與附表編號1 所列不應減刑之犯罪所
處之刑，應執行有期徒刑伍年陸月。附表編號4 至7 之犯罪所處
之刑，應執行有期徒刑拾月，併科罰金新臺幣伍萬元，罰金如易
服勞役，以銀元佰元即新臺幣玖佰元折算壹日。
    理  由
一、本件抗告意旨略以：抗告人所受附表編號3 之刑，其中刑後
    強制工作3 年部分，因法律變更，經臺灣板橋地方法院檢察
    署以91年度執保字第20號准予免執行在案，原裁定附表編號
    3 竟仍註明刑後須強制工作，自非適法，又本件減刑前，附
    表編號1 至3 所示之刑，曾經臺灣高等法院以87年度訴字第
    1337號刑事判決定應執行有期徒刑6 年2 月，並經最高法院
    以88年度台上字第1166號刑事判決上訴駁回確定在案，而附
    表編號4 至7 所示之刑，亦經臺灣澎湖地方法院以91年度聲
    字第237 號刑事裁定應執行有期徒刑1 年8 月及罰金新臺幣
    10萬元，罰金如易服勞役，以銀元300 元即新臺幣900 元折
    算壹日確定在案，今減刑後，原裁定竟就附表編號1 至4 、
    5 至7 之刑分別定應執行之刑，顯然於法不合，為此提起抗
    告，請求撤銷原裁定，更為適當之裁定云云。
二、經查：受刑人甲○○因犯非法販賣安非他命等罪，經分別判
    處如附表所示之刑，均經確定在案。茲抗告人以其所犯附表
    編號2 至7 之犯罪，其犯罪時間均在中華民國96年4 月24日
    以前，合於減刑條件，聲請予以減刑，並聲請就附表編號2
    、3 與附表編號1 所列不應減刑之犯罪所處之刑，定其應執
    行之刑，另就附表編號4 至7 定其應執行之刑。經核尚無不
    合，應予准許。原裁定誤就附表編號1 至4 、5 至7 之刑分
    別定應執行之刑，自非適法。又修正前槍砲彈藥刀械管制條
    例第19條刑後強制工作之規定，業經90年10月31日修正公布
    刪除，抗告人附表編號3 所受刑後強制工作之宣告，已因法
    律修正除罪而免予執行，此有臺灣高等法院被告前案紀錄表
    可稽，原裁定附表編號3 仍註明減刑後並於刑之執行完畢或
    赦免後令入勞動場所強制工作3 年，亦有未洽。抗告意旨指
    摘原裁定不當，為有理由，應由本院撤銷原裁定，另裁定如
    主文第2 項所示。
三、據上論結，應依刑事訴訟法第413 條，中華民國96年罪犯減
    刑條例第2 條第1 項第3 款、第8 條第3 項、第11條、第12
    條，刑法第51條第5 款、第7 款，修正前刑法第42條第2 項
    ，修正前罰金罰鍰提高標準條例第2 條，現行法規所定貨幣
    單位折算新臺幣條例第2 條，裁定如主文。
中    華    民    國    97    年    4     月    28    日
                  刑事第九庭    審判長法  官   莊秋桃
                                      法  官   裕斗
                                      法  官   范惠瑩
以上正本證明與原本無異。
不得再抗告。
中    華    民    國    97    年    4     月    28    日
                                      書記官   吳華榮


司法院資訊處製作；財團法人民間司法改革基金會備份。
